---
title: "Agrupamiento de datos"
author: "Mauricio Carrillo"
date: "1/5/2022"
output: html_document
---

#### Carga de los datos

```{r}
students <- read.csv("C:/Users/LUIS 1/Desktop/MachineLearningR/data/t1/data-conversion.csv")
str(students)
head(students)
```
Se hacen dos arreglos con categorías de valores.

```{r}
bp <- c(-Inf, 10000, 31000, Inf)
names <- c("Low", "Average", "High")
```

#### Función cut

La función `cut()`divide el rango del array en intervalos y también codifica los valores según el intervalo en el que caen. El intervalo más a la izquierda corresponde al nivel uno, el siguiente a la izquierda al nivel dos y así sucesivamente.

```{r}
print(students$Income.cat <- cut(students$Income, breaks = bp, labels = names))
print(students$Income.cat2 <- cut(students$Income, breaks = bp))

print(students$Income.cat3 <- cut(students$Income, 
                            breaks = 4, 
                            labels = c("Level 1", "Level 2", 
                                       "Level 3", "Level 4")
                            ))

```


#### dummy variables

La versión 4 de R da problemas con este paquete.

```{r}
students <- read.csv("C:/Users/LUIS 1/Desktop/MachineLearningR/data/t1/data-conversion.csv")
#install.packages("dummies")
#library(dummies)


#students.dummy <- dummy.data.frame(students, sep = ".")
#names(students.dummy)

#dummy(students$State, sep=".")

#dummy.data.frame(students, names = c("State", "Gender"), sep = ".")

```

